臺灣嘉義地方法院刑事判決              100年度訴字第598號
公  訴  人  臺灣嘉義地方法院檢察署檢察官
被      告  李水岸
         （現另案於法務部矯正署嘉義監獄鹿草分監執行中）
上列被告因違反毒品危害防制條例案件，經檢察官提起公訴（
100年度毒偵字第1163號），被告自白犯罪，經合議庭裁定改以
簡式審判程序審理，茲判決如下：
    主  文
李水岸施用第一級毒品罪，處有期徒刑拾月
    犯 罪 事 實
一、李水岸前因施用毒品案件，經裁定送觀察、勒戒後，認有繼
    續施用毒品之傾向，經法院裁定送強制戒治，嗣於民國88年
    9月27日停止戒治，付保護管束期滿，並經臺灣嘉義地方法
    院檢察署檢察官於同年10月9日以88年度戒偵字第15號為不
    起訴處分確定。復因施用毒品案件，經臺灣嘉義地方法院檢
    察署檢察官以91年度毒偵字第394號提起公訴並聲請強制戒
    治，經本院於92年2月24日判處應執行有期徒刑1年確定。又
    因施用毒品案件於93年間經本院判處應執行有期徒刑1年5
    月確定。又於96年間因施用毒品案件，經本院判處應執行有
    期徒刑10月確定。詎其猶不知悔改，復於100年6月21日下午
    約3、4時許，在嘉義縣水上鄉義興村8鄰下菜園1號住處附近
    之菜圃中，將第一級毒品海洛因及第二級毒品甲基安非他命
    混合，以針筒注射之方式施用第一級毒品海洛因及第二級毒
    品甲基安非他命1次。嗣經警持臺灣嘉義地方法院檢察署核
    發之鑑定許可書，於100年6月22日下午4時10分許，對其採
    集尿液送驗後，呈海洛因代謝物可待因、嗎啡及安非他命、
    甲基安非他命陽性反應，始查悉上情。
二、案經嘉義市政府警察局第二分局報請臺灣嘉義地方法院檢察
    署檢察官偵查起訴。
    理  由
一、本件被告李水岸所犯係死刑、無期徒刑或最輕本刑為3年以
    上有期徒刑以外之罪，其於準備程序中就被訴事實為有罪之
    陳述，經本院告知簡式審判程序之旨，並聽取公訴人、被告
    之意見後，爰依刑事訴訟法第273條之1第1項規定合議裁定
    由受命法官獨任進行簡式審判程序。
二、訊據被告李水岸對其於上揭時、地，施用第一級毒品海洛因
    、第二級毒品甲基安非他命之犯罪事實，於本院審理中坦承
    不諱，核與其於警詢之自白相符，而其為警查獲後經採集尿
    液囑託鑑定結果，亦呈嗎啡（即海洛因進入人體後之代謝物
    ）陽性反應、安非他命類陽性反應，有臺灣檢驗科技股份有
    限公司出具之100年7月7日號濫用藥物檢驗報告（檢體編號2
    K0000000）、嘉義市政府警察局第二分局偵辦涉嫌毒品案件
    代號與真實姓名對照表各乙份在卷可稽，是上述證據與被告
    之自白互核一致。又被告有事實欄一所載因施用毒品違反毒
    品危害防制條例而受強制戒治等情形，此亦有臺灣高等法院
    被告前案紀錄表在卷可憑。是以本件事證已臻明確，被告於
    強制戒治執行完畢釋放後，於5年內已再犯，並經依法追訴
    處罰，本件第3次以上再度施用毒品海洛因、甲基安非他命
    之行為，堪為認定，應予依法論科。
三、按海洛因、甲基安非他命係毒品危害防制條例第2條第2項第
    1款、第2款所明定之第一級、第二級毒品，不得非法持有、
    施用。核被告李水岸所為，係違反毒品危害防制條例第10條
    第1項之施用第一級毒品罪及同條第2項之施用第二級毒品罪
    。其施用第一級毒品海洛因前後持有海洛因、施用第二級毒
    品甲基安非他命前後持有甲基安非他命之低度行為，應分別
    為施用海洛因、甲基安非他命之高度行為所吸收，均不另論
    罪。又被告上開施用毒品之行為，係同時施用第一級、第二
    級毒品，均係以一行為觸犯數罪名之想像競合犯，應依刑法
    第55條前段從一重之施用第一級毒品罪處斷。檢察官認被告
    為警查獲係分別施用第一級、第二級毒品，應分論併罰，惟
    被告自承係同時施用第一級、第二級毒品，此外又查無其他
    積極證據得認確係分別施用，礙難為不利被告之認定，故檢
    察官認被告係分別施用第一級、第二級毒品，應分論併罰，
    容有誤會，併此敘明。爰審酌被告國中畢業之智識程度，已
    婚，從事務農工作，且有前述施用毒品遭查獲之紀錄，有臺
    灣高等法院被告前案紀錄表附卷足據，其前已因強制戒治執
    行完畢而經不起訴處分，業受毒品危害防制條例對施用毒品
    人之寬典，竟仍一再施用，不知戒除毒癮，而其施用毒品實
    為戕害自身健康之犯罪，於他人固無明顯重大危害，然對社
    會善良風氣已足生不良影響，並斟酌其坦承施用毒品之犯行
    之犯後態度等一切情狀，量處如主文所示之刑。
據上論斷，應依刑事訴訟法第273條之1第1項、第299條第1項前
段，毒品危害防制條例第10條第1項、第2項，刑法第11條前段、
、第55條，判決如主文。
本案經檢察官陳則銘到庭執行職務
中    華    民    國    100  年    9     月    30    日
                  刑事第三庭法  官  葉淑儀
以上正本證明與原本無異。
如不服本判決應於收受判決後10日內向本院提出上訴書狀，並應
敘述具體理由；其未敘述上訴理由者，應於上訴期間屆滿後20日
內向本院補提理由書（均須按他造當事人之人數附繕本）「切勿
逕送上級法院」。
中    華    民    國    100  年    9     月    30    日
                            書記官  劉美娟
附錄本判決論罪法條：
毒品危害防制條例第10條
施用第一級毒品者，處 6 月以上 5 年以下有期徒刑。
施用第二級毒品者，處 3 年以下有期徒刑。